臺灣高等法院臺南分院刑事裁定
110年度抗字第3號
抗  告  人  
即  受刑人  楊明學


上列抗告人因定應執行刑案件，不服臺灣臺南地方法院中華民國
109年11月23日裁定（109年度聲字第2167號）提起抗告，本院裁
定如下：
    主  文
抗告駁回。
    理  由
一、抗告意旨略以：抗告人所犯8罪，各刑中最長期者為7年10月
    有期徒刑，其中附表編號1至7曾經定應執行刑有期徒刑3年
    ，依刑法第51條第5款、刑事訴訟法第370條規定，執行刑之
    界限為有期徒刑7年10月以上，10年10月以下，原裁定定應
    執行刑為10年6月，雖在法定範圍內，但被告所犯附表編號1
    至7之罪為毒品、竊盜、詐欺罪，其中編號8為販賣第二級毒
    品，犯罪時間均在民國106年10月30日至12月2日之間，販賣
    對象只有1人，所賣毒品微量，全部販賣所得僅新臺幣1仟元
    。原裁定雖以抗告人之人格、各罪之關係及刑罰邊際效應等
    情事，而定其應執行之刑，然抗告人所觸犯者，均與毒品有
    關之犯罪，其中編號1至7所示竊盜罪，各刑合併之刑期為20
    年1月，經原審法院斟酌類似方式實施本案各次犯行，及其
    犯罪之次數、種類及犯罪時間之密切程度，並酌以前揭多數
    犯罪責任遞減原則，曾定應執行刑為有期徒刑3年確定，此
    部分再與編號8販賣毒品罪所處之刑定刑時，原裁定所定應
    執行刑有期徒刑10年6月，幾乎將2個執行刑接續執行，難謂
    與定應執行刑之恤刑本旨相契合等語。
二、經查：
㈠、抗告人因如附表所示各罪，經分別判決確定後，請求檢察官
    就附表所示之刑聲請定應執行刑，檢察官以原審法院為最後
    事實審法院，聲請定應執行之刑，核無違誤。而附表編號4
    部分，宣告刑應更正為10月、8月、7月（判4次），聲請書
    書容有誤載，原裁定漏未更正，併予敘明。
㈡、法院就被告所犯各罪所處之徒刑，合併定其應執行刑時，應
    在所適用法律規定目的及其秩序理念指導之外部性及內部性
    界限內，基於刑罰經濟與責罰相當之理性刑罰政策，綜合考
    量行為人所犯數罪所反映出之人格特性，兼衡刑罰規範目的
    、整體犯罪非難評價、各罪關連性及所侵害之法益等面向，
    採對其中最重刑嚴厲化之限制加重原則，所為給予適度恤刑
    折扣之特別量刑過程。又次按法律上屬於自由裁量之事
    項，有其外部性界限及內部性界限，並非概無拘束。依據法
    律之具體規定，法院應在其範圍選擇為適當之裁判者，為外
    部性界限；而法院為裁判時，應考量法律之目的，及法律秩
    序之理念所在者，為內部性界限。法院為裁判時，二者均不
    得有所逾越（最高法院80年臺非字第473號判決意旨參照）
    。是以數罪併罰，有二裁判以上，定其應執行之刑時，固屬
    於法院自由裁量之事項，然仍應受前揭外部性界限及內部性
    界限之拘束。
㈢、附表編號1至6所示各罪，曾經原審法院以108年度聲字第228
    號裁定應執行有期徒刑2年10月確定，編號1至7所示各罪，
    曾經原審法院以109年度聲字第847號裁定應執行有期徒刑3
    年確定，本件檢察官就附表編號8所示罪刑，與編號1至7部
    分，聲請合併定應執行刑，法院應於編號8所示最長期有期
    徒刑以上，各刑合併之刑以下，為其外部界限，並以上開定
    刑裁定等內部界限，考量刑罰規範目的、整體犯罪非難評價
    、各罪關連性及所侵害之法益等因素而為量處。原裁定定應
    執行刑為有期徒刑10年6月，並未逾越外部界限，抗告意旨
    雖以，附表所示各罪，多屬毒品犯罪，且附表編號1至7之罪
    ，曾經定應執行刑為有期徒刑3年，指摘原裁定定應執行刑
    過重，然附表編號3至7所示各罪，分別為竊盜、詐欺之財產
    犯罪，編號4、5部分，曾經原確定判決就得易科罰金、不得
    易科罰金部分，分別定應執行刑為有期徒刑1年3月、1年1月
    ，而附表編號8所示之罪，雖與編號1、2所示之罪，均屬毒
    品犯罪，然與上開財產犯罪，並無何罪質相同，而應於恤刑
    時特予減輕之情況，原裁定定應執行刑為有期徒刑10年6月
    ，尚無何違誤之處。
三、綜上，本件原裁定所定之應執行刑，並未逾越法定刑之範圍
    ，且亦無濫用裁量權之情事，符合比例原則、公平正義原則
    、法律秩序理念及法律規範目的，抗告人抗告意旨所陳之內
    容，尚非可採，其抗告為無理由，應予駁回。
四、依刑事訴訟法第412 條，裁定如主文。 　　　　　　
中　　華　　民　　國　　110 　年　　1 　　月　　26　　日
                  刑事第一庭    審判長法  官  楊清安
                                      法　官  陳珍如
                                      法  官  蕭于哲
以上正本證明與原本無異。
如不服本裁定，應於收受本裁定後五日內向本院提出再抗告狀。
                                      書記官　徐振玉　　
中　　華　　民　　國　　110 　年　　1 　　月　　26　　日